【裁判字號】    89,台上,7726
【裁判日期】    891221
【裁判案由】    偽造文書
【裁判全文】
最高法院刑事判決                              八十九年度台上字第七七二六號
    上  訴  人  甲○○
右上訴人因偽造文書案件，不服台灣高等法院中華民國八十九年九月二十八日第二審
判決（八十九年度上訴字第二八○七號，起訴案號：台灣桃園地方法院檢察署八十八
年度偵字第一六一○七號），提起上訴，本院判決如左：
    主  文
上訴駁回。
    理  由
按刑事訴訟法第三百七十七條規定，上訴於第三審法院，非以判決違背法令為理由，
不得為之。是提起第三審上訴，應以原判決違背法令為理由，係屬法定要件。如果上
訴理由狀並未依據卷內訴訟資料，具體指摘原判決不適用何種法則或如何適用不當，
或所指摘原判決違法情事，顯與法律規定得為第三審上訴理由之違法情形，不相適合
時，均應認其上訴為違背法律上之程式，予以駁回。本件原判決認定上訴人甲○○基
於概括之犯意，於民國八十八年十月間，在桃園縣楊梅鎮某刻印店，偽刻如原判決附
表二編號十五至三三所示印章。帶回桃園縣楊梅鎮其租住處，以其中如原判決附表二
編號三二所示偽造之「新堯鍋爐有限公司」印章，蓋於各類所得扣繳暨免扣繳憑單之
「扣繳單位及扣繳義務人蓋章」欄，偽造成如原判決附表二編號三四至三七所載所得
人名義為「朱登輝」、「鄭麗秀」、「黃寶永」及「崔光華」之各類所得扣繳暨免扣
繳憑單。再以偽造簽名、署押，或以前開偽刻之印章蓋用印文之方式，於台新銀行等
發卡銀行之信用卡申請書上，偽造如原判決附表二編號三八至四四所示申請人名義為
「朱登輝」、「曾增標」及「黃寶永」之信用卡申請書。復於同年九月間，以朱登輝
之身分證，佯稱其為朱登輝本人，冒用「朱登輝」名義，偽造行動電話申請書，持向
遠傳電信股份有限公司，申請0000000000號行動電話門號。又先後於八十
八年九月十二日，及同月十六日，偽造「羅世樑」名義之署押於信用卡簽帳單，持向
特約商店亞信視聽圖書有限公司購買碟影機二台，價額計新台幣（下同）三萬九千六
百元等情。因而撤銷第一審判決，就上訴人前揭行為，論以連續行使偽造私文書罪責
。已敘明上開事實，業據上訴人於警訊、偵查、第一審及原審審理時供承不諱，核與
被害人羅世樑、黃寶永、曾增標、朱登輝所指陳情節相符，並有如原判決附表二編號
三八至四四所示偽造之信用卡申請書、附表二編號三四至三七所示偽造之各類所得扣
繳暨免扣繳憑單、附表二編號十五至三三所示偽造之印章、羅世樑之慶豐銀行繳款通
知書一張、遠傳電信股份有限公司傳真函一份附卷可稽，事證明確，為其所憑之證據
及認定之理由。核其所為論斷，與卷內資料相符，從形式觀察，並無認定事實不依證
據或有何採證違背經驗法則、論理法則等違法情形存在。本件上訴意旨略以：上訴人
於警訊時遭刑求，且係於夜間十一時意識模糊之狀態下而為自白，該自白不得憑採。
又羅世樑於警訊時係指稱被冒刷消費之金額為四萬二千七百七十四元。乃原審未詳予
調查究明，即逕予採信上訴人警訊時之自白，就上訴人論以前開罪責，且認羅世樑被
冒刷消費之金額為三萬九千六百元，要有未合等情。惟上訴人於偵查中供稱：伊於警
訊時係出於自由意志而為供述，未被刑求逼供等情（見偵查卷第一六三頁）。且原審
並非以上訴人於警訊時之供述，作為認定上訴人為前揭行使偽造私文書犯行之唯一憑
據，除去此部分筆錄，仍應為相同之認定。至羅世樑雖於警訊時指稱：伊被偽造信用
卡簽帳單，冒刷消費之金額為四萬二千七百七十四元云云。然其於偵查中已更正指陳
被冒刷消費之金額為三萬九千六百元（見偵查卷第一五七頁），且卷附之慶豐銀行信
用卡繳款通知書亦記載系爭刷卡消費金額計三萬九千六百元（見偵查卷第一六一頁）
。原審乃據以認定上訴人偽造羅世樑名義之信用卡簽帳單金額計三萬九千六百元，此
係事實審法院採證認事之職權行使，難謂有違法情事。上訴意旨乃徒就原判決明確論
斷之事項，及原審採證認事之職權行使，任意指摘，自與法律規定得為第三審上訴理
由之違法情形，不相適合。其關於行使偽造私文書部分之上訴違背法律上之程式，應
予駁回。至上訴人牽連所犯之加重竊盜罪、偽造特種文書罪、詐欺取財罪及詐欺得利
罪部分，原審係依刑法第三百二十一條第一項第一款、第三款、第二百十二條、第三
百三十九條第一項、第二項論處，核屬刑事訴訟法第三百七十六條第一款、第二款、
第四款之案件。茲牽連之行使偽造私文書罪部分上訴既不合法，自無從就上開其餘各
罪併為實體上審理，依刑事訴訟法第三百七十六條規定，此部分既經第二審判決，自
不得上訴於第三審法院。上訴人復對此部分提起上訴，顯非適法，應併予駁回。
據上論結，應依刑事訴訟法第三百九十五條前段，判決如主文。
中      華      民      國    八十九    年     十二     月    二十一    日
                              最高法院刑事第七庭
                                  審判長法官  吳  雄  銘
                                        法官  石  木  欽
                                        法官  郭  毓  洲
                                        法官  吳  三  龍
                                        法官  劉  介  民
      右正本證明與原本無異
                                              書  記  官
中      華      民      國    八十九    年     十二     月    二十七    日


司法院資訊處製作；財團法人民間司法改革基金會備份。
